臺灣士林地方法院交通事件裁定　94年度交聲字第71、72、73號
原處分機關　臺北市交通事件裁決所
異　議　人
即受處分人　甲○○
上列受處分人因違反道路交通管理處罰條例案件，對於臺北市交
通事件裁決所民國93年12月31日北市裁三字第裁22－ACV295200
號、第裁22-ACV295199號及第裁22-ACV296801號裁決（原處分案
號：臺北市政府警察局北市警交大字第ACV295200 號、第ACV295
199 號及第ACV296801 號）不服，聲明異議，本院裁定如下：
        主  文
原處分關於甲○○汽車駕駛人轉彎時，不依標誌指示及違反道路
交通管理處罰條例之行為，拒絕停車接受稽查而逃逸之部分撤銷
。
甲○○汽車駕駛人轉彎時，不依標誌指示，處新臺幣陸佰元，並
記違規點數壹點。又汽車駕駛人，駕駛汽車有違反道路交通管理
處罰條例之行為，經交通勤務警察制止時，拒絕停車接受稽查而
逃逸，處罰鍰新臺幣仟元，並計違規點數壹點。
其餘異議駁回。
        理  由
一、按，行車前駕駛人及前座乘客均應繫妥安全帶，汽車行駛於
    道路上，其汽車駕駛人或前座乘客未繫安全帶者，處駕駛人
    新臺幣（下同）1,500 元罰鍰。次按，汽車駕駛人轉彎時，
    不依標誌、標線、號誌指示者，處600 元以上1,800 元以下
    罰鍰；汽車駕駛人，駕駛汽車有違反道路交通管理處罰條例
    之行為，經交通勤務警察或依法令執行交通稽查任務人員制
    止時，不聽制止或拒絕停車接受稽查而逃逸者，除按各該條
    規定處罰外，處3,000 元以上6, 000元以下罰鍰；道路交通
    安全規則第89條第1 項第5 款、道路交通管理處罰條例第31
    條第1 項、第48條第1 項第2 款及第60條第1 項分別定有明
    文。
二、原處分意旨略以：異議人即受處分人甲○○所有車號JV-983
    2 號自用小客車，於民國（下同）93年11月5 日晚上6 時5
    分許，在臺北市○○區○○路、磺港路口，駕駛人行車時未
    繫安全帶，又於設有禁止左轉標誌之路口（光明路）違規左
    轉（磺港路），嗣經執勤員警趨前鳴笛示意該駕駛人停車受
    檢，然該駕駛人不服員警指揮停車接受稽查，逕自駕車加速
    逃逸，經舉發員警當場記下車輛廠牌、車號及顏色等特徵後
    逕行舉發在案，爰依道路交通管理處罰條例第31條第1 項規
    定，處罰鍰1,500 元，依第48條第1 項第2 款規定，處罰鍰
    600 元及依第60條第1 項規定，處罰鍰3,000 元等情。
三、本件異議意旨略以：受處分人於上揭舉發違規時間仍在公司
    上班至晚上7 點，之後才從公司騎機車回家，並未駕駛汽車
    ，亦未借用他人駕駛，該車一直停放自家後巷（士林小西街
    ）附近，該車是紅色本田喜美車型，車號是JV-9832 無誤，
    應係執勤員警誤判所致，為此聲明異議等語。
四、本院經查，受處分人甲○○所有車號JV-9832 號自用小客車
    ，於93年11月5 日晚上6 時5 分許，在臺北市○○區○○路
    、磺港路口，駕駛人行車時未繫安全帶，又於設有禁止左轉
    標誌之路口（光明路）違規左轉（磺港路），嗣經執勤員警
  　趨前鳴笛示意該駕駛人停車受檢，該駕駛人竟不服員警指揮
    停車接受稽查，逕自駕車加速逃逸，經舉發員警當場記下車
    輛廠牌、車號及顏色等特徵後逕行舉發在案，爰依道路交通
    管理處罰條例第31條第1 項規定，處罰鍰1,500 元，依第48
    條第1 項第2 款規定，處罰鍰600 元及依第60條第1 項規定
    ，處罰鍰3,000 元等情，有臺北市政府警察局北市警交大字
    第ACV295 200號、第ACV2 95199號及第ACV296801 號舉發違
    反道路交通管理事件通知單各1 紙在卷可稽。受處分人雖抗
    辯如上述，惟證人即舉發警員李榮城到庭結證略稱：「當時
    我於北投區○○路、磺港路口，執行交通整理勤務，因為磺
    港路口那裡有1 個禁止左轉的標誌，我看到1 部紅色三陽喜
    美左轉磺港路，我站在磺港路口約3 至5 公尺的地方，他一
    左轉我就看到了，我就向前鳴笛使用指揮棒示意他停車受檢
    ，他違規左轉的時候，我有看到駕駛及客座有2 人，駕駛沒
    有繫安全帶，客座有繫安全帶，駕駛人一看到我就趕快繫安
    全帶，當天的天氣沒有陰雨，因為當地是市場光線明亮，晚
    間6 點天有點黑，他轉過來的時候距離我約2 公尺，他作了
    這個動作後，假意停在路邊，沒有完全靜止，他是慢慢靠邊
    停在我前面約2 公尺處，但後來1 、2 秒後他又加速逃逸，
    我又鳴笛，我在鳴笛的時候，記下他的車號，並記下它的特
    徵，回所內又查明它的特徵，我很少開逕行舉發的罰單，送
    到交通業務單位的時候，他們說到案期間應該1 個月才對。
    我紅單是回到所內開立的，但是車輛特徵、車號及駕駛性別
    我是當場寫的，當天開車的人不是受處分人，大概是年輕男
    子，客座也是年輕男子，比駕駛還年輕，當天沒有錄影及照
    相等語綦詳（參本院94年2 月24日訊問筆錄）。是依證人所
    述，其當時係在磺港路口約3 至5 公尺之近距離處即見上開
    車輛自光明路違規左轉，隨即趨前鳴笛並使用指揮棒示意汽
    車駕駛人停車受檢，此時該駕駛人即作出繫上安全帶之動作
    ，且緩慢靠邊似欲停車，惟當警員接近至後方2 公尺處時，
    該車又即加速揚長而去，證人則立刻記下車號等特徵之情，
    則當時違規車輛與證人始終處於近距離之狀態，其尚可目視
    判斷其中之駕駛人並未繫妥安全帶，而當時該車輛已違規左
    轉在先，證人之注意力自應甚為集中，嗣該車輛欲加速逃逸
    時，證人距離其僅約2 公尺而已，則以一般員警之專業訓練
    而論，應已有相當足夠之時間可正確認知該車之種類及車號
    等車輛基本特徵，況其所填載之車號及種類復與受處分人之
    車輛特徵恰屬相符，衡情尚無誤認之可能，再參酌證人與受
    處分人素不相識，並無仇怨，且其證詞復受具結偽證責任之
    擔保，實無故意設詞誣陷受處分人之動機與必要，足認證人
    於上揭時地所為舉發核與事實相符，應堪採信。受處分人雖
    辯稱其車輛並未駛離停車地點，不可能在違規地點出現云云
    ，除未提出相當事證以實其說或供本院調查認定，且其亦自
    承上班時，車輛鑰匙就放在家裡房間內等語，顯見其亦有不
    知何人曾使用該車輛之可能，受處分人上揭所辯，自不足採
    信。
五、綜上，原處分機關依舉發單位所具事證，參酌受處分人違規
　　之事實、情節及受處分人之陳述，援引首揭規定及違反道路
　　交通管理事件統一裁罰基準表及處理細則第43條、第44條第
　  1 項及第61條之規定，各裁罰受處分人1,500 元、600 元及
    3,000 元之部分，並無不當，受處分人此部份異議為無理由
    ，應予駁回。
六、惟按，汽車駕駛人，違反同條例第48條、第60條第1 項規定
    者，除依原條款處罰鍰外，並記違規點數1 點，道路交通管
    理處罰條例第63條第1 項第1 款定有明文。原處分機關就此
    漏未依該規定各記受處分人違規點數1 點，於法不合，受處
    分人就此聲明異議，雖無理由，然原處分既有如上所述之違
    法，自應由本院撤銷該部分處分（違規左轉及不服稽查而逃
    逸）自為裁定之，併此指明。
據上論斷，應依道路交通案件處理辦法第 19、第 20條前段，裁
定如主文。
中　　華　　民　　國　　94　　年　　4 　　月　　29　　日
                  交通法庭法  官  朱光仁
以上正本證明與原本無異。
如不服本裁定應於送達後5日內向本院提出抗告狀。
                          書記官　劉政惠
中　　華　　民　　國　　94　　年　　5 　　月　　1 　　日
